【裁判字號】    90,易,374
【裁判日期】    900807
【裁判案由】    竊盜
【裁判全文】
臺灣士林地方法院刑事判決                            九十年度易字第三七四號
    公  訴  人  臺灣士林地方法院檢察署檢察官
    被      告  乙○○
右列被告因竊盜案件，經檢察官提起公訴（九十年度偵緝字第二三七號），本院判決
如左：
    主  文
乙○○連續攜帶兇器竊盜，累犯，處有期徒刑捌月。
    事  實
一、乙○○前曾於民國八十四年間因違反麻醉藥品管理條例案件，經臺灣高等法院判
    處有期徒刑八月，於八十六年七月五日執行完畢；於該案執行前，另於八十五年
    間所犯違反藥事法案件，經臺灣高等法院判處有期徒刑七月、於八十六年間所犯
    竊盜罪，經本院判處有期徒刑十月，於執行時經合併計算其累進處遇成績，而於
    八十八年四月十五日假釋出獄，並於八十八年十月二十六日因所餘刑期內未經撤
    銷假釋而以執行完畢論。乙○○猶不知悛悔，竟基於意圖為自己不法所有之概括
    犯意，先於八十九年六月十日下午七時許，在臺北縣淡水鎮○○路○段與沙崙路
    口，見甲○○所有車號ＨＺ─九三七一號自小客車停放在該處（該車係於八十九
    年五月二十三日晚間七時許，在基隆市安樂區○○○路一二九巷巷口為不詳之人
    所竊取後，停放於臺北縣淡水鎮○○路○段與沙崙路口），即趁無人注意之際，
    以該車上疏未取下之鑰匙啟動電門而竊取之，得手後供己代步使用；復於八十九
    年六月間某日下午四時許，在臺北市○○區○○路某處路邊，見林義璧所有車號
    ＡＨ─七二○一號自小客車停放在該處，即持其於上開所竊得之車號ＨＺ─九三
    七一號自小客車內所尋得、不詳之人所有、客觀上足以對人身安全構成威脅之兇
    器即扳手一支，拆卸ＡＨ─七二○一號車牌二面而竊取之，得手後懸掛於上開車
    號ＨＺ─九三七一號之自小客車上使用。嗣於八十九年六月十三日凌晨一時許，
    乙○○在臺北縣淡水鎮○○路○段八之八號欣聯汽車旅館一○二室內為警臨檢查
    獲，並扣得前述鑰匙一支，及取回車號ＨＺ─九三七一號自小客車一輛、ＡＨ─
    七二○一號車牌二面。
二、案經臺北縣警察局淡水分局報請臺灣士林地方法院檢察署檢察官偵查起訴。
    理  由
一、右揭事實，業據被告乙○○於偵查及本院審理中坦承不諱，核與被害人甲○○於
    警訊中之指訴情節相符，並有車輛竊盜、車牌失竊資料個別查詢報表─查詢車輛
    認可資料、車籍作業系統─查詢認可資料、贓物認領保管單、照片二幀等附卷可
    稽，本件事證已臻明確，被告犯行堪以認定，應依法論科。
二、核被告乙○○所為竊取車號ＨＺ─九三七一號自小客車之行為，係犯刑法第三百
    二十條第一項之竊盜罪。又按刑法第三百二十一條第一項第三款所謂兇器，凡於
    人之生命身體之安全，易生危險者均屬之，因攜帶兇器行竊，只需行竊時攜帶具
    有危險性之兇器為已足，並不以主觀上有以該兇器行兇之意圖為必要，最高法院
    七十年度台上字第六一一○號判決、七十一年度台上字第七二八號判決均採同一
    見解；而被告持以拆卸車牌之扳手，應為質地堅硬之工具，無論被告主觀上是否
    旨在行兇抑僅用以行竊，在客觀上既具有行兇之危險性，均屬兇器之一種。故核
    被告持該扳手竊取ＡＨ─七二○一號車牌之行為，係犯刑法第三百二十一條第一
    項第三款之攜帶兇器而竊盜罪；公訴人雖於起訴時，就此部分犯行請求論處刑法
    第三百二十條第一項之竊盜罪，然被告係持用扳手拆卸車牌而行竊之行為，業據
    其於本院調查中陳述明確，核與一般車牌均以螺絲緊鎖於車殼，非徒手可得拆卸
    之常情相符，堪認被告所述為真；並經公訴人於本院審理中論告時，就被告所為
    此部分犯行，改為請求論處刑法第三百二十一條第一項第三款之罪，故本院毋庸
    再變更起訴法條，附此說明。被告先後二次犯行，雖有普通、加重竊盜之別，然
    其時間緊接，手法相同，且係犯基本構成要件相同之罪名，顯係基於概括犯意而
    為，應依連續犯之規定以攜帶兇器而竊盜一罪論，並依法加重其刑。又查被告有
    事實欄所載之犯罪科刑及執行情形，此為被告所供承，復有臺灣高等法院被告全
    國前案紀錄表存卷可按，其受有期徒刑之執行完畢後，五年以內再犯本件有期徒
    刑以上之罪，係屬累犯，應依法遞予加重其刑，爰審酌被告之品行、其意圖不勞
    而獲，為求一己之便，屢屢侵犯他人財產權、犯罪之手段、所生之危害，及犯罪
    後尚能坦承犯行，態度尚稱良好等一切情狀，量處如主文所示之刑。
三、扣案鑰匙一支，為被告行竊車號ＨＺ─九三七一號之自小客車時，原即插在電門
    之上；另被告用以拆卸ＡＨ─七二○一號車牌之扳手，係其於車號ＨＺ─九三七
    一號之自小客車尋得之物等情，均據被告陳明在卷，故雖該鑰匙、扳手皆為供犯
    罪所用之物，然俱非屬被告所有，自無從對之為沒收之諭知，併予敘明。
據上論斷，應依刑事訴訟法第二百九十九條第一項前段，刑法第五十六條、第三百二
十一條第一項第三款、第四十七條，判決如主文。
本案經檢察官譚德周到庭執行職務。
中      華      民      國      九 十      年      八     月     七     日
                                  臺灣士林地方法院刑事第一庭
                                      法  官  彭  幸  鳴
如不服本判決，應於判決送達後十日內，向本院提出上訴狀。
附錄本案論罪科刑法條：
刑法第三百二十條第一項
意圖為自己或第三人不法之所有，而竊取他人之動產者，為竊盜罪，處五年以下有期
徒刑、拘役或五百元以下罰金。
刑法第三百二十一條第一項第三款
犯竊盜罪而有左列情形之一者，處六月以上五年以下有期徒刑：
三  攜帶兇器而犯之者。


司法院資訊處製作；財團法人民間司法改革基金會備份。
